【裁判字號】    97,上易,762
【裁判日期】    971021
【裁判案由】    竊盜
【裁判全文】
臺灣高等法院高雄分院刑事判決         97年度上易字第762號
上  訴  人
即  被  告  乙○○
                    （另案於台灣高雄監獄執行中）
上列上訴人因竊盜案件，不服臺灣高雄地方法院97年度審易字第
1238號中華民國97年7 月31日第一審判決（起訴案號：臺灣高雄
地方法院檢察署97年度偵字第15106 號），提起上訴，本院判決
如下：
    主  文
上訴駁回。
    事實及理由
一、本案經本院審理結果，認第一審判決認事用法及量刑均無不
    當，應予維持，並引用第一審判決書記載之事實、證據及理
    由（如附件）。
二、被告乙○○上訴意旨略以：伊所攜帶之剪刀僅係小學生用之
    工具並非兇器；伊患有重鬱症，且竊盜所得僅新台幣（下同
    ）300 餘元，原審量刑過重云云。惟查：
  (一)按刑法第321 條第1 項第3 款之攜帶兇器竊盜罪，係以行為
    人攜帶兇器竊盜為其加重條件，此所謂兇器，其種類並無限
    制，凡客觀上足對人之生命、身體安全構成威脅，具有危險
    性之兇器均屬之，且祇須行竊時攜帶此種具有危險性之兇器
    為已足，並不以攜帶之初有行兇之意圖為必要（最高法院79
    年度臺上字第5253號判例意旨參考）。本件扣案之剪刀1 支
    ，其刀刃部分係金屬製且尖銳鋒利，有前開照片可按，在客
    觀上足對人之生命、身體安全構成威脅，具有危險性，其性
    質上屬兇器無訛。被告持以行竊，所為係犯刑法第321 條第
    1 項第3 款之攜帶兇器竊盜罪。
  (二)又被告固提出97年5 月31日玻璃光精神科診所之診斷證明書
    1 紙，以證明其患有重鬱症云云。惟查被告行竊時尚知以所
    攜至現場之剪刀剪開贓物之外包裝以利行竊，並將贓物起子
    組藏置於口袋內以防被發現，且於被查獲後應訊時，就行竊
    之情節及過程均得對答如流，顯知其行為時之精神狀態應無
    異常之情形，尚難邀刑法第19條刑責減免之寬典。
三、原審因而依刑法第321 條第1 項第3 款、第47條第1 項、第
    38條第1 項第2 款、第3 項之規定，並審酌被告已有3 次竊
    盜前科，仍不知悔改，不思以正當方式賺取財物，竟圖私欲
    竊取他人財物，且又攜帶兇器犯之，所為非僅無視他人之財
    產權益，另對他人之生命、身體安全，亦構成潛在之威脅，
    誠屬不該。惟念被告所竊得之商品均已發還予被害人，被害
    人所受損害已有減輕，及兼衡被告之教育程度、家庭經濟情
    形等一切情狀，並考量檢察官求刑範圍等情，量處有期徒刑
    10月，並說明扣案之剪刀1 支係被告所有，供行竊所用之物
    ，依刑法第38條第1 項第2 款、第3 項之規定宣告沒收，其
    認事用法核無違誤，量刑亦屬允妥。被告仍執前詞，以原判
    決未考量對其有利之事由，且量刑過重為由，提起上訴，尚
    無理由，應予駁回。
四、據上論斷，應依刑事訴訟法第368 條、第373 條，判決如主
    文。
本案經檢察官林敏惠到庭執行職務。
中    華    民    國    97    年    10    月    21    日
                  刑事第七庭    審判長法  官  莊飛宗
                                      法  官  邱明弘
                                      法  官  陳明富
以上正本證明與原本無異。
不得上訴。
中    華    民    國    97    年    10    月    21    日
                                      書記官  黃英彥
附錄本件判決論罪科刑法條：
刑法第321 條：
犯竊盜罪而有左列情形之一者，
處6 月以上、5 年以下有期徒刑：
一於夜間侵入住宅或有人居住之建築物、船艦或隱匿其內而犯之
者。
二  毀越門扇、牆垣或其他安全設備而犯之者。
三  攜帶兇器而犯之者。
四  結夥三人以上而犯之者。
五  乘火災、水災或其他災害之際而犯之者。
六  在車站或埠頭而犯之者。
前項之未遂犯罰之。
附記：
臺灣高雄地方法院刑事判決            97年度審易字第1238號
公  訴  人  臺灣高雄地方法院檢察署檢察官
被      告  乙○○
上列被告因竊盜案件，經檢察官提起公訴（97年度偵字第15106
號），被告於本院審理期日為有罪之陳述，經裁定依簡式審判程
序審理，判決如下：
    主  文
乙○○攜帶兇器竊盜，累犯，處有期徒刑拾月。扣案之剪刀壹支
，沒收。
    事  實  及  理  由
一、犯罪事實：
    乙○○前2 次因竊盜案件，經法院判處有期徒刑2 月、7 月
    ，並定其應執行之刑為有期徒刑9 月；另再因竊盜案件（第
    3 罪），經法院判處有期徒刑9 月（嗣前開各罪分別經減刑
    為有期徒刑1 月、3 月又15日、4 月又15日，且前2 罪並經
    合併定其應執行之刑為有期徒刑4 月又15日），以上各罪接
    續執行，於民國95年12月15日入監服刑，於96年11月22日縮
    刑期滿執行完畢（構成累犯）。詎不知悔改，猶意圖為自己
    不法之所有，於97年5 月25日13時20分許，攜帶自有在客觀
    上足對人之生命、身體安全構成威脅，具有危險性而可供兇
    器使用之剪刀1 支，前去址設高雄市○鎮區鎮○街103 號之
    「甲○○○○○○」內，以破壞商品外包裝（其上貼附有條
    碼）後，再將商品放入口袋之方式，竊取雞精6 瓶及螺絲起
    子1 支得手。嗣乙○○單獨拿取印泥盒1 只前去收銀臺結帳
    之際，為店員丙○○發覺前情報警前來將乙○○當場逮獲，
    並扣得前開剪刀1 支。
二、上開犯罪事實，有下列證據足資證明：
  1.被告之自白。
  2.證人丙○○之證述。
  3.贓物認領保管單1 份及現場蒐證照片4 張。
三、按刑法第321 條第1 項第3 款之攜帶兇器竊盜罪，係以行為
    人攜帶兇器竊盜為其加重條件，此所謂兇器，其種類並無限
    制，凡客觀上足對人之生命、身體安全構成威脅，具有危險
    性之兇器均屬之，且祇須行竊時攜帶此種具有危險性之兇器
    為已足，並不以攜帶之初有行兇之意圖為必要（最高法院79
    年臺上字第5253號判例意旨參照）。查被告執犯本案之剪刀
    1 支刀刃部分係金屬作成且尖端銳利，有前開照片可按，則
    該剪刀在客觀上自足對人之生命、身體安全構成威脅，具有
    危險性，而可供兇器使用，是故核被告所為，乃係犯刑法第
    321 條第1 項第3 款之攜帶兇器竊盜罪。被告前經犯罪事實
    欄所示徒刑之宣告及執行完畢，有臺灣高等法院被告前案紀
    錄表在卷可稽，被告於該徒刑執行完畢後，5 年以內故意再
    犯本案有期徒刑以上之罪，應論以累犯，並加重其刑。
四、本院審酌被告已有3 次竊盜前科，業如前述，卻不知悔改，
    不思以正當方式賺取財物，竟圖私欲竊取他人財物，且又攜
    帶兇器犯之，所為非僅無視他人之財產權益，另對他人之生
    命、身體安全，亦構成潛在之威脅，誠屬不該。惟念被告所
    竊得之商品均已發還予被害人，被害人所受損害已有減輕，
    及兼衡被告之教育程度、家庭經濟情形等一切情狀，因認檢
    察官求予量處有期徒刑10月（本院卷第18頁反面參照），尚
    稱允妥，爰量處如主文所示之刑，以示警懲。
五、末被告執犯本案之剪刀1 支，係屬被告所有，業經本院認明
    如前，應依刑法第38條第1 項第2 款、第3 項，宣告沒收。
據上論結，應依刑事訴訟法第273 條之1 第1 項、第299 條第1
項前段、第310 條之2 、第454 條第1 項，刑法第321 條第1 項
第3 款、第47條第1 項、第38條第1 項第2 款、第3 項，判決如
主文。
本案經檢察官陳俊秀到庭執行職務。
中    華    民    國    97    年    7     月    31    日
                  刑事第七庭  法  官  莊珮吟
以上正本證明與原本無異。
如不服本判決應於收受本判決後10日內向本院提出上訴書狀，並
應敘述具體理由，如未敘述上訴理由者，應於上訴期間屆滿後20
日內補提理由書狀於本院（均須按他造當事人之人數附繕本）「
切勿逕送上級法院」。
中    華    民    國    97    年    7     月    31    日
                              書記官  黃園芳
◎附錄本判決論罪之法條：
《刑法第321 條第1 項第3 款》
犯竊盜罪而有左列情形之一者，處6 月以上、5 年以下有期徒刑
：
三、攜帶兇器而犯之者。


司法院資訊處製作；財團法人民間司法改革基金會備份。
